# 请教陈版及各位

提问人：CPA2040 时间：2013-01-15 12:00:58
陈版，某建筑脚手架施工企业A，承接施工脚手架搭建劳务工程，同时销售修建工程中使用的铝膜，该铝膜作为一种施工工具，不构成建筑物的一部分， 2 业务合同独立签订，销售铝膜的合同约定了该工程完工后，客户可选择将铝膜向A公司销售,价格约为A对其售出时价格的30%，但客户是否一定向A出售，目前不能预测，同时，如果A公司购回，该使用过的铝膜进一步管理，比如维修继续使用（维修费用多少、预计尚可使用时间或次数等目前均无经验数据）
请教陈版， 1 、该铝膜业务最初销售时收入如何确认，分一定要购回和不知道是否购回两种情况？ 2 、购回的铝膜使用方式、管理等不确定情况下，购回铝膜及后续如何会计处理？
谢谢

回答人：chenyiwei
请明确以下问题： 1 、铝膜的销售和回收业务，是否与公司从事的脚手架搭建劳务没有任何关联，可以单独签约、单独成交？ 2 、铝膜的回购是否需满足一定质量标准条件（例如需完好）？回购要求是由客户还是公司主动提出？ 3 、回购价格“约为A对其售出时价格的30%”是根据何种依据确定的？预计回收价格加上到时候必要的修复整理费用等，与届时同样状态的铝膜在旧货市场上的交易价格相比，孰高孰低？ 4 、A公司为何承诺回购条款？ 5 、对于该交易的可能后果，A公司能否基于历史经验、同行业资料等作出较为可靠的估计？

回答人：chenyiwei
回复 CPA2040 的帖子
从你说的情况看，由于缺乏对履行结果作出可靠估计的基础，且合同约定较粗，很可能在铝膜售出时，其所有权上的主要风险和报酬尚未转移，要到回购权消失后才能确认收入。如果未来获得了进一步的信息和经验，能够对此处所述问题作出可靠估计时，再来调整相关的核算方法。

提问人：CPA2040 时间：2013-01-15 22:52:11
回复 chenyiwei 的帖子
能否考虑差额作为收入？比如 50 买进铝膜， 100 卖出， 30 回购，
初步销售时（税金忽略）： 借：应收 100 贷：收入 70 应付账款类 30
按 50 结转成本
若回购，则 借：存货类--30 贷：营业成本 30 再考虑存货是否减值 若不回购，则 借：应付账款 贷：营业收入 无成本

回答人：chenyiwei
不建议这样处理。主要考虑是在最终结果有较大不确定性且难以预计的情况下，标的物所有权上的主要风险和报酬很可能并未转移，因此不符合收入确认的条件。

提问人：CPA2040 时间：2013-01-16 09:31:25
回复 CPA2040 的帖子
嗯，多谢陈版，如果认为满足收入确认条件，分 2 笔业务（销售和采购）分别处理，陈版认为需要满足哪些条件？

回答人：chenyiwei
最重要的一点是：回购价格不能提前锁定，应按实际回购时标的物的公允价值（一般为同类或类似成新度的货物在旧货市场上的交易价格），并且出售方不负有必须回购的义务。